【裁判字號】    99,易,34
【裁判日期】    990316
【裁判案由】    傷害
【裁判全文】
臺灣苗栗地方法院宣示判決筆錄            99年度易字第34號
公  訴  人  臺灣苗栗地方法院檢察署檢察官
被      告  甲○○
上列被告因傷害案件經檢察官提起公訴（98年度調偵字第180 號
），並聲請認罪協商，本院裁定進行認罪協商程序後，於中華民
國99年3 月16日下午4 時許，在本院第3 法庭宣示判決，出席職
員如下：
                     法  官  呂曾達
                     書記官  劉容辰
                     通  譯  李佳蓉
法官起立朗讀判決主文、犯罪事實要旨、處罰條文、附記事項，
及告以上訴限制、期間並提出上訴狀之法院，且諭知記載其內容
：
一、主  文：
    甲○○共同犯傷害罪，處有期徒刑伍月，如易科罰金，以新
    臺幣壹仟元折算壹日。緩刑貳年，並應依附件二之調解紀錄
    表所示內容履行約定。
二、犯罪事實要旨：
    本件犯罪事實均與檢察官起訴書所載相同，茲引用之（如附
    件一）。
三、處罰條文：
    刑法第277 條第1 項。
四、附記事項：
    被告前未曾因故意犯罪受有期徒刑以上刑之宣告，有臺灣高
    等法院被告前案紀錄表1 份在卷可稽，足見其素行尚佳，本
    院認被告係因一時過失致罹刑典，信其經此論罪科刑之教訓
    ，應知警惕而無再犯之虞，本院認前開對其宣告之刑以暫不
    執行為適當，予宣告緩刑2 年，以啟自新。本院斟酌全案情
    節，命被告依附件二之調解紀錄表所示內容履行約定，被告
    如有違反且情節重大者，依刑法第75條之1 第1 項第4 款之
    規定，撤銷緩刑宣告，執行宣告刑。
五、協商判決除有刑事訴訟法第455 條之4 第1 項第1 款於本訊
    問程序終結前，被告撤銷協商合意或檢察官撤回協商聲請者
    ；第2 款被告協商之意思非出於自由意志者；第4 款被告所
    犯之罪非第455 條之2 第1 項所定得以協商判決者；第6 款
    被告有其他較重之裁判上一罪之犯罪事實者；第7 款法院認
    應諭知免刑或免訴、不受理者情形之一，及違反同條第2 項
    「法院應於協商合意範圍內為判決；法院為協商判決所科之
    刑，以宣告緩刑或2 年以下有期徒刑、拘役或罰金為限」之
    規定者外，不得上訴。
六、如有前項得上訴之情形，若不服本件判決，得自收受判決筆
    錄送達之日起10日內，向本院提出上訴書狀，上訴於第二審
    法院。
中    華    民    國    99    年     3    月    16    日
                  臺灣苗栗地方法院刑事第一庭
                            書記官  劉容辰
                            法  官  呂曾達
以上正本證明與原本無異。
                            書記官  劉容辰
中    華    民    國    99    年    3     月    16    日
附錄本件論罪科刑之法條全文：
刑法第277 條第1 項：
傷害人之身體或健康者，處3年以下有期徒刑、拘役或一千元以
下罰金。
附件一：
臺灣苗栗地方法院檢察署檢察官起訴書
                                     98年度調偵字第180號
    被      告  甲○○  男  43歲（民國○○年○月○○日生）
                        住桃園縣桃園市○○里○○鄰○○○街
                          37號
                        國民身分證統一編號：Ｚ000000000號
上列被告因傷害案件，已經偵查終結，認應該提起公訴，茲將犯
罪事實及證據並所犯法條分敘如下：
        犯罪事實
一、甲○○於民國98年8月5日上午8 時10分許，在位在苗栗縣銅
    鑼鄉○○村○○路22號「強安威勝公司」廠房內，因欲使用
    電焊機而與黎世四發生爭執，詎甲○○竟與王朝棟（另分案
    偵辦）共同基於傷害他人身體之犯意聯絡，由王朝棟自後架
    住黎世四之雙手，再由甲○○徒手毆打黎世四，造成黎世四
    因而倒地，並受有脾臟撕裂傷併腹內出血之傷害。
二、案經黎世四委由白裕棋律師訴請苗栗縣警察局苗栗分局報告
    偵辨。
        證據並所犯法條
一、依下列證據足認被告甲○○涉有傷害犯嫌：
（一）被告甲○○先後於警詢及偵查中之供述；
（二）證人陳英班先後於警詢及偵查中之證述；
（三）證人王朝棟於偵查中之證述；
（四）告訴人之行政院衛生署苗栗醫院診斷證明書；
（五）行政院衛生署苗栗醫院98年11月19日苗醫歷字第
      0980008356號函；
（六）現場及錄影監視器翻拍相片。
二、核被告甲○○所為，係犯刑法第277條第1項之傷害罪嫌。被
    告與王朝棟2 人間，有犯意聯絡及行為分擔，請依共同正犯
    論處。
三、依刑事訴訟法第251條第1項提起公訴。
    此  致
臺灣苗栗地方法院
中    華    民    國    98    年    12    月    29    日
                              檢察官 張 文 傑
本件證明與原本無異
中    華    民    國    98    年    12    月    31    日
                              書記官 顏 淑 萍

司法院資訊處製作；財團法人民間司法改革基金會備份。
